臺灣高等法院花蓮分院刑事裁定　　　　　　111年度抗字第7號
抗　告　人
即 受刑 人　胡仁傑　
上列抗告人因違反毒品危害防制條例等案件，對於檢察官之執行
指揮命令聲明異議，不服臺灣花蓮地方法院於中華民國110年12月
22日所為110年度聲字第601號裁定，提起抗告，本院裁定如下：
    主  文
抗告駁回。
    理  由
一、抗告意旨略以：抗告人即受刑人胡仁傑於民國89年間因殺人
    未遂及違反毒品危害防制條例等案件，經原法院分別判處有
    期徒刑3年2月、3年、2年10月，並經上訴駁回確定，於92年
    間因竊盜案件，經原法院判處有期徒刑6月確定；上開各案
    經原法院就竊盜部分裁定減為有期徒刑3月，並與其他3案裁
    定應執行有期徒刑9年確定，然該裁定僅小幅減少有期徒刑3
    月，量刑實屬過苛，為此請就上開各刑重新定應執行刑，給
    予抗告人一個最有利的救濟機會云云。
二、抗告人前就聲明異議（理由同抗告意旨）所指各該有期徒刑
    ，向臺灣花蓮地方檢察署檢察官聲請重新更為裁定應執行刑
    ，經該署檢察官以無法重複聲請定刑而違反一事不再理之原
    則，且定應執行刑時，屬法院自由裁量之事項，以該署110
    年11月16日花檢和甲110執聲他504字第1109020030號函否准
    其聲請乙情，業據原法院調取該署110年度執聲他字第504號
    案件，並經本院核閱相關影卷屬實（見該影卷最後一頁），
    合先敘明。
三、按受刑人或其法定代理人或配偶以檢察官執行之指揮為不當
    者，得向諭知該裁判之法院聲明異議，刑事訴訟法第484條固
    定有明文。惟所稱「檢察官執行之指揮不當」，係指檢察官
    有積極執行指揮之違法及其執行方法有不當等情形而言，檢
    察官若依確定裁判指揮執行，即無執行指揮違法或其執行方
    法不當之可言。倘對「法院」所為之判決或裁定（含定應執
    行刑之裁定）不服者，應循上訴或抗告程序尋求救濟；如該
    法院之判決或裁定已經確定，則應另行依再審或非常上訴程
    序加以救濟，非得以聲明異議方式為之（最高法院110年度
    台抗字第1136號裁定意旨參照）。
四、查抗告人前因殺人未遂、違反毒品危害防制條例及竊盜等案
    件，經原法院以96年度聲減字第1150號裁定（下稱系爭裁定
    ）減刑並定應執行有期徒刑9年確定等情，有上開系爭裁定
    書、臺灣高等法院被告前案紀錄表附卷可佐，是系爭裁定既
    經確定，已生實質之確定力，檢察官據以執行即難認有何違
    法或不當之處，且非經檢察總長向最高法院提起非常上訴撤
    銷之，不得再行爭執，更無從任意聲請原裁定法院重新更定
    執行刑，否則即有違一事不再理之原則。至抗告意旨指摘系
    爭裁定就所定其應執行刑部分僅酌減有期徒刑3月，量刑實
    屬過苛云云，實係對於上開系爭裁定不服，循聲明異議程序
    再事爭執，顯非就執行檢察官有積極執行指揮之違法或其執
    行方法有不當之情形聲明異議，核與刑事訴訟法第484條規
    定之要件不符，且受刑人亦未具體指出檢察官之指揮執行有
    何違法或不當之處，或本件原裁定有何違誤，其抗告意旨所
    述，顯係對法律規定有所誤會。綜上所述，原法院以系爭裁
    定並未違反定刑之內外部界限範圍而駁回其異議聲明之結論
    ，尚無違誤。抗告意旨仍執陳詞，認系爭裁定所定其應執行
    刑之刑期有違比例原則，求予撤銷改裁云云，乃此非得以聲
    明異議程序救濟，已如前述。是其抗告並無理由，應予駁回
    。
據上論斷，應依刑事訴訟法第412條，裁定如主文。
中    華    民    國   111    年    2     月    9     日
                  刑事庭審判長法  官  張宏節
                              法  官  林恒祺
                              法  官  張健河
以上正本證明與原本無異。
如不服本裁定，應於裁定送達後5日內向本院提出抗告狀。抗告
書狀，並應敘述抗告之理由。
因疫情而遲誤不變期間，得向法院聲請回復原狀。
中    華    民    國   111    年    2     月    9     日
                              書記官  郭怡君